Minutes et répertoires du notaire Nicolas Jean-Baptiste GOBIN, 8 janvier 1783 - 30 septembre 1806 (étude X)
Archives nationales
- Répertoire(s) de Nicolas Jean-Baptiste GOBIN, 8 janvier 1783 - 1806; MC/RE/X/15 - MC/RE/X/24
  - Répertoire. 1783, 8 janvier - 1787, 8 janvier 1783 - 1787; MC/RE/X/15
    - Inventaire après décès de Fournier, 19 novembre 1783
      inventaire après décès; Fournier
    - Contrat de mariage entre Ravenel et Pinard, 20 novembre 1783
      contrat de mariage; Ravenel; Pinard
    - Notoriété concernant Decombet, 21 novembre 1783
      notoriété; Decombet
    - Contrat de mariage entre Crépeaux et Cellier, 22 novembre 1783
      contrat de mariage; Crepeaux; Cellier
    - Inventaire après décès de Cheval veuve Hardy, 22 novembre 1783
      inventaire après décès; Cheval; Hardy (veuve)
    - Inventaire après décès de Lepreux femme Legrand, 22 novembre 1783
      inventaire après décès; Lepreux; Legrand (femme)
    - Contrat de mariage entre Assaulé et Deleinte, 25 novembre 1783
      contrat de mariage; Assaule; Deleinte
    - Testament de François Badelaru, 6 décembre 1783
      testament; Badelaru, François
    - Notoriété concernant Coutrel, 9 décembre 1783
      notoriété; Coutrel
    - Notoriété concernant Forestier, 10 décembre 1783
      notoriété; Forestier
    - Notoriété concernant Hardy, 11 décembre 1783
      notoriété; Hardy
    - Testament de Régnaud veuve Ducambard, 15 décembre 1783
      testament; Regnaud; Ducambard (veuve)
    - Inventaire après décès de Ducambard, 16 décembre 1783
      inventaire après décès; Ducambard
    - Notoriété concernant Tanchon, 30 décembre 1783
      notoriété; Tanchon
    - Contrat de mariage entre Bourgeois et Duval, 9 janvier 1784
      contrat de mariage; Bourgeois; Duval
    - Inventaire après décès de la demoiselle Deligny femme Robert, 9 janvier 1784
      inventaire après décès; Deligny (demoiselle); Robert (femme)
    - Testament de Jacques Cléroy, 12 janvier 1784
      testament; Cleroy, Jacques
    - Testament de Claude Nicolas Cléroy, 12 janvier 1784
      testament; Cleroy, Claude-Nicolas
    - Contrat de mariage entre Cornuel et Frigaut, 13 janvier 1784
      contrat de mariage; Cornuel; Frigaut
    - Contrat de mariage entre Berthelon et Chane, 14 janvier 1784
      contrat de mariage; Berthelon; Chane
    - Contrat de mariage entre Marquet et Fluge, 14 janvier 1784
      contrat de mariage; Marquet; Fluge
    - Notoriété concernant la veuve Dijon et dame Tuthoire, 16 janvier 1784
      notoriété; Dijon (veuve); Tuthoire (dame)
    - Contrat de mariage entre de Bruges et Robin, 19 janvier 1784
      contrat de mariage; Bruges (de); Robin
    - Contrat de mariage entre Busque et Leroy, 20 janvier 1784
      contrat de mariage; Busque; Leroy
    - Inventaire après décès de Pierre d'Ambrun, 22 janvier 1784
      inventaire après décès; Ambrun, Pierre d'
    - Inventaire après décès de mademoiselle Castel de Saint Chaumont, 22 janvier 1784
      inventaire après décès; Castel de Saint Chaumont (mademoiselle)
    - Inventaire après décès de Charles Villette, 22 janvier 1784
      inventaire après décès; Villette, Charles
    - Inventaire après décès du sieur Cosnefroy, 23 janvier 1784
      inventaire après décès; Cosnefroy (sieur)
    - Notoriété concernant Vaghen dit Aghan, 27 janvier 1784
      notoriété; Vhagen dit Aghan
    - Notoriété concernant les héritiers Rougemont, 28 janvier 1784
      notoriété; Rougemont (héritiers)
    - Inventaire après décès de Juesne de Longchamp, 28 janvier 1784
      inventaire après décès; Juesne de Longchamp
    - Notoriété en consentement héritiers Périnon, 29 janvier 1784
      notoriété; Perinon (héritiers)
    - Contrat de mariage entre Dubernau et Blanvillain, 30 janvier 1784
      contrat de mariage; Dubernau; Blanvillain
    - Notoriété concernant Semant, 4 février 1784
      notoriété; Semant
    - Contrat de mariage entre Demerey et Leduc veuve d'Embrun, 9 février 1784
      contrat de mariage; Demerey; Leduc; Embrun (veuve d')
    - Inventaire après décès de la dame de Chantatou, 14 février 1784
      inventaire après décès; Chantatou (dame de)
    - Contrat de mariage entre Jacques Cottereuil et la demoiselle Régnault, 14 février 1784
      contrat de mariage; Cottereuil, Jacques; Regnault (demoiselle)
    - Contrat de mariage entre Payen et la demoiselle Bunel veuve Arnoux, 14 février 1784
      contrat de mariage; Payen; Bunel (demoiselle); Arnoux (veuve)
    - Inventaire après décès de Leroy, 17 février 1784
      inventaire après décès; Leroy
    - Contrat de mariage entre Sauré et Desbordes, 17 février 1784
      contrat de mariage; Saure; Desbordes
    - Notoriété concernant Garnier de Soron, 18 février 1784
      notoriété; Garnier de Soron
    - Testament de Bertier, 18 février 1784
      testament; Bertier
    - Contrat de mariage entre Pennel et Gobain, 19 février 1784
      contrat de mariage; Pennel; Gobain
    - Contrat de mariage entre de Baran et Gilliare, 20 février 1784
      contrat de mariage; Baran (de); Gilliare
    - Contrat de mariage entre Haquin et Goussard, 21 février 1784
      contrat de mariage; Haquin; Goussard
    - Contrat de mariage entre Bourguignon et Cottrel, 23 février 1784
      contrat de mariage; Bourguignon; Cottrel
    - Notoriété concernant Bertrand veuve Chambon et Bernier, 26 février 1784
      notoriété; Bertrand; Chambon (veuve); Bernier (veuve)
    - Testament de la demoiselle Daret, 26 février 1784
      testament; Daret (demoiselle)
    - Dépôt du mariage de monsieur Durondey et la demoiselle Michaud, 1er mars 1784
      acte d'état civil; dépôt de pièces; Durondey (monsieur); Michaud (demoiselle)
    - Notoriété concernant le sieur Dumartroy, 1er mars 1784
      notoriété; Dumartroy (sieur)
    - Testament de la demoiselle Chesneau veuve Valois, 4 mars 1784
      testament; Chesneau (demoiselle); Valois (veuve)
    - Notoriété rectificative des noms de sieur et dame Foubert, 8 mars 1784
      notoriété; Foubert (sieur); Foubert (dame)
    - Inventaire après décès de Doscot veuve Lafeuillade, 11 mars 1784
      inventaire après décès; Doscot; Lafeuillade (veuve)
    - Notoriété des héritiers de la demoiselle Maillard veuve Robin, 13 mars 1784
      notoriété; Maillard (demoiselle); Robin (veuve)
    - Inventaire après décès de Louis Antoine Durand, 13 mars 1784
      inventaire après décès; Durand, Louis-Antoine
    - Notoriété concernant la succession Paris, 14 mars 1784
      notoriété; Paris (succession)
    - Inventaire après décès de Dupont, 16 mars 1784
      inventaire après décès; Dupont
    - Inventaire après décès de la demoiselle Chesneau veuve Valois, 17 mars 1784
      inventaire après décès; Chesneau (demoiselle); Valois (veuve)
    - Notoriété concernant de Lacroix de Beaurepas, 26 mars 1784
      notoriété; Lacroix de Beaurepas (de)
    - Inventaire après décès de la dame veuve Collet, 29 mars 1784
      inventaire après décès; Collet (dame veuve)
    - Testament de Gland, 30 mars 1784
      testament; Gland
    - Notoriété concernant le sieur Robin, 2 avril 1784
      notoriété; Robin (sieur)
    - Inventaire après décès de la dame Belliard, 3 avril 1784
      inventaire après décès; Belliard (dame)
    - Notoriété concernant Lacroix de Beaurepas, 5 avril 1784
      notoriété; Lacroix de Beaurepas
    - Contrat de mariage entre le sieur Hallot et la demoiselle Caron, 5 avril 1784
      contrat de mariage; Hallot (sieur); Caron (demoiselle)
    - Contrat de mariage entre Picard et la demoiselle Javois, 12 avril 1784
      contrat de mariage; Picard; Javois (demoiselle)
    - Notoriété concernant Beaufils, 15 avril 1784
      notoriété; Beaufils
    - Inventaire après décès de Bauchot, 15 avril 1784
      inventaire après décès; Bauchot
    - Inventaire après décès de Godin femme Fournier, 16 avril 1784
      inventaire après décès; Godin; Fournier (femme)
    - Inventaire après décès de Zacharie Gauthier, 16 avril 1784
      inventaire après décès; Gauthier, Zacharie
    - Inventaire après décès de Verdier, 17 avril 1784
      inventaire après décès; Verdier
    - Contrat de mariage entre Giller et Lacan, 18 avril 1784
      contrat de mariage; Giller; Lacan
    - Contrat de mariage entre Locré et Hémon, 18 avril 1784
      contrat de mariage; Locre; Hemon
    - Notoriété et renonciation à la succession Jamois, 20 avril 1784
      notoriété; Jamois (succession)
    - Contrat de mariage entre Faburel et Disy, 21 avril 1784
      contrat de mariage; Faburel; Disy
    - Notoriété concernant Jamois, 22 avril 1784
      notoriété; Jamois
    - Inventaire après décès de Gautheron, 22 avril 1784
      inventaire après décès; Gautheron
    - Notoriété concernant les héritiers Thierry, 26 avril 1784
      notoriété; Thierry (héritiers)
    - Contrat de mariage entre Denulleim et Megrat, 26 avril 1784
      contrat de mariage; Denulleim; Megrat
    - Notoriété concernant les héritiers Collet, 26 avril 1784
      notoriété; Collet (héritiers)
    - Notoriété concernant Peuvret, 28 avril 1784
      notoriété; Peuvret
    - Contrat de mariage entre Fontaine et Thierry, 29 avril 1784
      contrat de mariage; Fontaine; Thierry
    - Notoriété concernant Juhel, 29 avril 1784
      notoriété; Juhel
    - Notoriété concernant Dumoutier, 29 avril 1784
      notoriété; Dumoutier
    - Contrat de mariage entre Orange et Morel, 3 mai 1784
      contrat de mariage; Orange; Morel
    - Inventaire après décès de la demoiselle Mouzière veuve Gervais, 3 mai 1784
      inventaire après décès; Mouziere (demoiselle); Gervais (veuve)
    - Inventaire après décès de Peny, 4 mai 1784
      inventaire après décès; Peny
    - Notoriété concernant les héritiers André Andrion, 5 mai 1784
      inventaire après décès; Andrion, André
    - Mariage Deslandes et Mondehard, 5 mai 1784
      contrat de mariage; Deslandes; Mondehard
    - Inventaire après décès de Siterre Anguinet, 6 mai 1784
      inventaire après décès; Siterre Anguinet
    - Contrat de mariage entre Bouvet et Aby, 7 mai 1784
      contrat de mariage; Bouvet; Aby
    - Notoriété concernant Maillard, 8 mai 1784
      notoriété; Maillard
    - Dépôt du mortuaire de monsieur Fouret, 8 mai 1784
      acte d'état civil; dépôt de pièces; Fouret (monsieur)
    - Notoriété après le décès de monsieur Fresnel, 8 mai 1784
      notoriété; Fresnel (monsieur)
    - Notoriété concernant Ricoux Defort, 8 mai 1784
      notoriété; Ricoux; Defort
    - Contrat de mariage entre Jammet et Bellanger, 10 mai 1784
      contrat de mariage; Jammet; Bellanger
    - Testament d'Olimpiade Cotel, 10 mai 1784
      testament; Cotel, Olimpiade
    - Notoriété concernant Beaufils, 12 mai 1784
    - Inventaire après décès de la dame Boude, 12 mai 1784
      inventaire après décès; Boude (dame)
    - Notoriété concernant la succession Mariche, 14 mai 1784
      notoriété; Mariche (succession)
    - Notoriété concernant Bignon veuve Drieux, 14 mai 1784
      notoriété; Bignon; Drieux (veuve)
    - Testament de Lelièvre, 14 mai 1784
    - Notoriété concernant David, 16 mai 1784
      notoriété; David
    - Contrat de mariage entre Courtin et Chantelou, 17 mai 1784
      contrat de mariage; Courtin; Chantelou
    - Inventaire après décès de Lavier, 17 mai 1784
      inventaire après décès; Lavier
    - Notoriété concernant Camus, 19 mai 1784
      notoriété; Camus
    - Notoriété concernant Perrier, 21 mai 1784
      notoriété; Perrier
    - Contrat de mariage entre Carré et Bansard, 21 mai 1784
      contrat de mariage; Carre; Bansard
    - Contrat de mariage entre Barat et de La Salle, 22 mai 1784
      contrat de mariage; Barrat; La Salle (de)
    - Contrat de mariage entre Belliard et Desjardins, 25 mai 1784
      contrat de mariage; Belliard; Desjardins
    - Inventaire après décès de Masson femme Paucellier, 26 mai 1784
      inventaire après décès; Masson; Paucellier (femme)
    - Contrat de mariage entre Thomas et de Lafosse, 26 mai 1784
      contrat de mariage; Thomas; Lafosse (de)
    - Inventaire après décès de Kaufmann femme Muller, 27 mai 1784
      inventaire après décès; Kaufmann; Muller (femme)
    - Notoriété concernant Pierret, 28 mai 1784
      notoriété; Pierret
    - Contrat de mariage entre Ridart et Primault, 1er juin 1784
      contrat de mariage; Ridart; Primault
    - Inventaire après décès de la femme Pigache, 4 juin 1784
      inventaire après décès; Pigache (femme)
    - Notoriété concernant Girard, 6 juin 1784
      notoriété; Girard
    - Inventaire après décès de Cauchon Duval, 8 juin 1784
      inventaire après décès; Cauchon Duval
    - Inventaire après décès de la veuve Bacquia, 12 juin 1784
      inventaire après décès; Bacquia (veuve)
    - Inventaire après décès et partage Pion, 12 juin 1784
      inventaire après décès; Pion
    - Notoriété concernant Gresfin, 13 juin 1784
      notoriété; Gresfin
    - Inventaire après décès de Berthier, 14 juin 1784
      inventaire après décès; Berthier
    - Inventaire après décès de Laurent, 15 juin 1784
      inventaire après décès; Laurent
    - Notoriété concernant Pouret, 16 juin 1784
      notoriété; Pouret
    - Notoriété concernant Marchand, 18 juin 1784
      notoriété; Marchand
    - Testament de dame Daret, 18 juin 1784
      testament; Daret (dame)
    - Inventaire après décès de Crespaux, 19 juin 1784
      inventaire après décès; Crespaux
    - Testament de Bourdin, 21 juin 1784
      testament; Bourdin
    - Contrat de mariage entre Bedoin et Megnen, 21 juin 1784
      contrat de mariage; Bedoin; Megnen
    - Contrat de mariage entre Delaruelle et Ragon, 25 juin 1784
      contrat de mariage; Delaruelle; Ragon
    - Contrat de mariage entre Mounier et Vidalin, 25 juin 1784
      contrat de mariage; Mounier; Vidalin
    - Notoriété concernant Cosnefroy, 25 juin 1784
      notoriété; Cosnefroy
    - Notoriété concernant Guemay, 25 juin 1784
      notoriété; Guemay
    - Inventaire après décès de Bourdin, 30 juin 1784
      inventaire après décès; Bourdin
    - Notoriété concernant Decugnac de Dampierre, 30 juin 1784
      notoriété; Decugnac de Dampierre
    - Contrat de mariage entre Ferino et Lacan, 2 juillet 1784
      contrat de mariage; Ferino; Lacan
    - Contrat de mariage entre Gasse et Masse, 3 juillet 1784
      contrat de mariage; Gasse; Masse
    - Testament de veuve Delabarre, 10 juillet 1784
      testament; Delabarre (veuve)
    - Testament de femme Honoré, 10 juillet 1784
      testament; Honore (femme)
    - Contrat de mariage entre Blot et Beaufayt, 10 juillet 1784
      contrat de mariage; Blot; Beaufayt
    - Contrat de mariage entre Lebrun et veuve Lecomte, 13 juillet 1784
      contrat de mariage; Lebrun; Lecomte (veuve)
    - Notoriété concernant Leclerc veuve Mouchotte, 13 juillet 1784
      notoriété; Leclerc; Mouchotte (veuve)
    - Inventaire après décès de Marchand, 15 juillet 1784
      inventaire après décès; Marchand
    - Contrat de mariage entre Philipinne et la demoiselle Guérin veuve Ronté, 20 juillet 1784
      contrat de mariage; Philipinne; Guerin (demoiselle); Ronte (veuve)
    - Notoriété concernant Delacour femme Leriverand, 21 juillet 1784
      notoriété; Delacour; Leriverand (femme)
    - Notoriété concernant les héritiers Georges Dumas, 21 juillet 1784
      notoriété; Dumas, Georges
    - Contrat de mariage entre Anguinet et Lacarpe, 22 juillet 1784
      contrat de mariage; Anguinet; Lacarpe
    - Contrat de mariage entre Lallier et Boucher, 28 juillet 1784
      contrat de mariage; Lallier; Boucher
    - Contrat de mariage entre Leduc et Horiot, 28 juillet 1784
      contrat de mariage; Leduc; Horiot
    - Contrat de mariage entre Cornu et Normand, 28 juillet 1784
      contrat de mariage; Cornu; Normand
    - Contrat de mariage entre Bontemps et Denoroy, 31 juillet 1784
      contrat de mariage; Bontemps; Denoroy
    - Contrat de mariage entre Jean Delaforge et la veuve Paris, 1er août 1784
      contrat de mariage; Delaforge, Jean; Paris (veuve)
    - Contrat de mariage entre Le Barbier et Cauchoit, 1er août 1784
      contrat de mariage; Le Barbier; Cauchoit
    - Contrat de mariage entre Le Canu et la demoiselle Schmidt, 5 août 1784
      contrat de mariage; Le Canu; Schmidt (demoiselle)
    - Inventaire après décès de la veuve Herse, 6 août 1784
      inventaire après décès; Herse (veuve)
    - Contrat de mariage entre Langrais et la demoiselle de Montivilliers, 6 août 1784
      contrat de mariage; Langrais; Montivilliers (demoiselle de)
    - Contrat de mariage entre Lesage et Chantrel, 6 août 1784
      contrat de mariage; Lesage; Chantrel
    - Extrait de notoriété Marchand, 8 août 1784
    - Dépôt de mariage entre Pigache et Costar, 8 août 1784
      acte d'état civil; dépôt de pièces; Pigache; Costar
    - Contrat de mariage entre Flamant et Bonmingue, 9 août 1784
      contrat de mariage; Flamant; Bonmingue
    - Contrat de mariage entre Hurot et Lebreton, 12 août 1784
      contrat de mariage; Hurot; Lebreton
    - Inventaire après décès de Benoit, 14 août 1784
      inventaire après décès; Benoit
    - Inventaire après décès de la veuve Grizon, 16 août 1784
      inventaire après décès; Grizon (veuve)
    - Contrat de mariage entre Haudessant et Vroy, 18 août 1784
      contrat de mariage; Haudessant; Vroy
    - Contrat de mariage entre Templier et la veuve Pion, 23 août 1784
      contrat de mariage; Templier; Pion (veuve)
    - Dépôt de la célébration de mariage des sieur et dame Morel, 24 août 1784
      acte d'état civil; dépôt de pièces; Morel (sieur); Morel (dame)
    - Contrat de mariage entre Belguise et la demoiselle Guillain, 28 août 1784
      contrat de mariage; Belguise; Guillain (demoiselle)
    - Inventaire après décès de Colesson, 30 août 1784
      inventaire après décès; Colesson
    - Contrat de mariage entre Cugnier et Legrand, 6 septembre 1784
      contrat de mariage; Cugnier; Legrand
    - Contrat de mariage entre Charles Bernard et Lorifanne, 6 septembre 1784
      contrat de mariage; Bernard, Charles; Lorifanne
    - Contrat de mariage entre L'Hermusis et Roussel, 6 septembre 1784
      contrat de mariage; L'Hermusis; Roussel
    - Inventaire après décès de Santerre, 13 septembre 1784
      inventaire après décès; Santerre
    - Contrat de mariage entre Goutte et Sallot, 13 septembre 1784
      contrat de mariage; Goutte; Sallot
    - Notoriété concernant Bourdin, 15 septembre 1784
      notoriété; Bourdin
    - Contrat de mariage entre Chameroy et Bié, 15 septembre 1784
      contrat de mariage; Chameroy; Bie
    - Contrat de mariage entre Everat de Saint Amable et Deville, 16 septembre 1784
      contrat de mariage; Everat de Saint Amable; Deville
    - Contrat de mariage entre Nante et Picard, 17 septembre 1784
      contrat de mariage; Nante; Picard
    - Contrat de mariage entre Gain et Sapin, 19 septembre 1784
      contrat de mariage; Gain; Sapin
    - Contrat de mariage entre Méry et Vion, 19 septembre 1784
      contrat de mariage; Mery; Vion
    - Contrat de mariage entre Piquenot et Delafolie, 21 septembre 1784
      contrat de mariage; Piquenot; Delafolie
    - Notoriété concernant la succession Naudet et Arbutenot, 22 septembre 1784
      notoriété; Naudet (succession); Arbutenot (succession)
    - Notoriété concernant Régnault, 29 septembre 1784
      notoriété; Regnault
    - Testament de l'abbé Gauthier, 7 octobre 1784
      testament; Gauthier; abbé
    - Inventaire après décès de Guillaume, 8 octobre 1784
    - Contrat de mariage entre Rancurel et Cousin, 10 octobre 1784
      contrat de mariage; Rancurel; Cousin
    - Inventaire après décès de Jean André Duon, 10 octobre 1784
      inventaire après décès; Duon, Jean-André
    - Contrat de mariage entre Sirurguet et Gillard, 13 octobre 1784
      contrat de mariage; Sirurguet; Gillard
    - Notoriété et procuration Delevemont, 13 octobre 1784
      notoriété; Delevemont
    - Contrat de mariage entre Sietty et Talamona, 15 octobre 1784
      contrat de mariage; Sietty; Talamona
    - TestamentC de monsieur Jourdain, 16 octobre 1784
      ratification; testament; Jourdain (monsieur)
    - Inventaire après décès du sieur Lemaitre, 16 octobre 1784
      inventaire après décès; Lemaitre (sieur)
    - Contrat de mariage entre Segond et la demoiselle Savreux, 18 octobre 1784
      contrat de mariage; Segond; Savreux (demoiselle)
    - Contrat de mariage entre Michel et Mabillotte, 21 octobre 1784
      contrat de mariage; Michel; Mabillotte
    - Inventaire après décès de la femme Petit, 28 octobre 1784
      inventaire après décès; Petit (femme)
    - Inventaire après décès de Miraux, 29 octobre 1784
      inventaire après décès; Miraux
    - Testament d'Antrague, 29 octobre 1784
      testament; Antrague (d')
    - Contrat de mariage entre Charlot et Giscord, 31 octobre 1784
      contrat de mariage; Charlot; Giscord
    - Contrat de mariage entre Mutrel et Roussel, 31 octobre 1784
      contrat de mariage; Mutrel; Roussel
    - Contrat de mariage entre Blondelet et Boyer, 1er novembre 1784
      contrat de mariage; Blondelet; Boyer
    - Contrat de mariage entre Elie et la veuve Miraux, 3 novembre 1784
      contrat de mariage; Elie; Miraux (veuve)
    - Notoriété concernant Simonot, 4 novembre 1784
      notoriété; Simonot
    - Notoriété concernant Juhel, 8 novembre 1784
    - Inventaire après décès de Quitrée, 9 novembre 1784
      inventaire après décès; Quitree
    - Inventaire après décès de Bazire, 10 novembre 1784
      inventaire après décès; Bazire
    - Inventaire après décès de Malire, 10 novembre 1784
      inventaire après décès; Malire
    - Notoriété concernant Gilbert, 12 novembre 1784
      notoriété; Gilbert
    - Contrat de mariage entre Corneille et Girard, 13 novembre 1784
      contrat de mariage; Corneille; Girard
    - Inventaire après décès de Lebrun, 20 novembre 1784
      inventaire après décès; Lebrun
    - Inventaire après décès de Huet, 22 novembre 1784
      contrat de mariage; Huet
    - Contrat de mariage entre Chalot et Dubois, 23 novembre 1784
      contrat de mariage; Chalot; Dubois
    - Contrat de mariage entre Gallet et Pitoir, 25 novembre 1784
      notoriété; Gallet; Pitoir
    - Notoriété concernant Charbuy, 1er décembre 1784
      notoriété; Charbuy
    - Contrat de mariage entre Milhomme et Brice, 6 décembre 1784
      contrat de mariage; Milhomme; Brice
    - Notoriété concernant Darmancourt, 7 décembre 1784
      notoriété; Darmancourt
    - Inventaire après décès de Depaux, 9 décembre 1784
      inventaire après décès; Depaux
    - Notoriété concernant Olivier, 10 décembre 1784
      notoriété; Olivier
    - Inventaire après décès de Lefebvre, 10 décembre 1784
      inventaire après décès; Lefebvre
    - Notoriété concernant Comte, 13 décembre 1784
      notoriété; Comte
    - Dépôt de notoriété Bloquet, 15 décembre 1784
      notoriété; Bloquet
    - Inventaire après décès de Bougier, 20 décembre 1784
      inventaire après décès; Bougier
    - Testament de Moreau, 29 décembre 1784
      testament; Moreau
    - Notoriété concernant Nouchet, 30 décembre 1784
      notoriété; Nouchet
    - Contrat de mariage entre le sieur Compoint et la demoiselle Compoint, 4 janvier 1785
      contrat de mariage; Compoint (sieur); Compoint (demoiselle)
    - Inventaire après décès du sieur Chebeau, 4 janvier 1785
      inventaire après décès; Chebeau (sieur)
    - Contrat de mariage entre Roché et Compoint, 4 janvier 1785
      contrat de mariage; Roche; Compoint
    - Inventaire après décès de la dame Mortier, 5 janvier 1785
      inventaire après décès; Mortier (dame)
    - Contrat de mariage entre Dancel de Breuilly et la demoiselle Parry, 6 janvier 1785
      contrat de mariage; Dancel de Breuilly; Parry (demoiselle)
    - Contrat de mariage entre le sieur Fournier et la demoiselle Guichard, 6 janvier 1785
      contrat de mariage; Fournier (sieur); Guichard (demoiselle)
    - Contrat de mariage entre Mortier et la veuve Chebau, 7 janvier 1785